【裁判字號】    92,聲再,152
【裁判日期】    921128
【裁判案由】    侵占等
【裁判全文】
臺灣高等法院臺南分院刑事裁定        九十二年度聲再字第一五二號  Ａ
    聲  請  人
    即受判決人  甲  ○  ○
                乙  ○  ○
右列聲請人因侵占等案件，對於本院九十一年度上易字第六八六號中華民國九十二年
八月二十日確定判決（臺灣嘉義地方法院九十度易字第六六五號、臺灣嘉義地方法院
檢察署八十九年度偵字第五０二七號）聲請再審，本院裁定如左：
      主      文
再審之聲請駁回。
      理      由
一、聲請意旨如附件之再審聲請狀。
二、按再審係對確定判決之事實錯誤而為之救濟方法（最高法院著有四十三年臺抗字
    第六○號判例要旨足資參照）。又刑事訴訟法第四百二十一條規定就足生影響於
    判決之重要證據漏未審著者，始得聲請再審，所謂「重要證據漏未審酌」，須該
    證據足以影響於原判決事實之認定，並以該證據已予提出，而被捨棄不予採用，
    並未敘明其捨棄之理由者為限，如未經於偵、審中提出，或判決確定後，始發現
    之證據，判決當時既無從審酌，自不包括在內。
三、關於聲請人甲○○部分：
（一）甲○○以其於九十二年五月六日具狀聲請再向合作金庫嘉義分行函請提出交易
      明細表，得證明係爭新台幣（下同）五千萬元確係出借予「蕭麗欽」，而「蕭
      麗欽」陸續以第三人張恆銘為發票人之支票給付利息，此與證人張恆銘於審原
      九十二年一月二十四日訊問筆錄之證言一致，證明其確將系爭款項出借他人，
      以賺取高於一般銀行定存之利息等情。經查，原判決理由項二之（五）對受判
      決人所辯：「提出收受第三人張恆銘繳交純忠公祭祀會之合計利息七百四十二
      萬三千元之明細表」等情，對證人張恆銘之證言，原判決已說明證人張恆銘不
      知被判決人與「蕭麗欽」如何借款計算利息，且就其名下之房屋均表示不知情
      ，顯有隱情而不足採，無從為有利受判決人之證據，對證人張恆銘之證言已有
      所斟酌取捨，並詳敘理由，顯非漏未斟酌證據。至受判決人聲請向合作金庫嘉
      義分行再調張恆銘之帳戶八十五年至八十七年之交易資料，以查證張恆所銘繳
      交之七千餘萬元之利息等情，經本院上訴審函查之結果，張恆銘之帳戶內並無
      受判決人所主張明細表之八十六年十月及八十七年一月之交易資料等情，有合
      作金庫嘉義分行函附於本院上訴審卷（第二百三十七頁至第二百三十九頁），
      已經本院調卷查明，此證據本對受判決人不利，自不必說明不採之理由。
（二）關於「蕭麗欽」是否真有其人？原判決理由二之（二）及（五）已詳細說明受
      判決人出借五千五百萬元之【鉅款】，竟無法供出【蕭麗欽】之真實姓名及年
      籍住所以供查證，雙方又無借據或借款憑證，與常情有違，並說明查證「蕭麗
      欽」之戶役政資料僅有「女性」之蕭麗欽，別無他人，無從查考，難認有其人
      ，又證人張恆銘之證言不可採，又縱使屬實，受判決人又拒不供出「蕭麗欽」
      之真實姓名，以釐清真相，而倘蕭麗欽其人交出甚多利息而有利祭祀會，亦非
      不可告人之事，為何掩飾？認為證人所稱蕭麗欽其人，亦是事後迴護受判決人
      之詞而不可採，是原判決已多方審酌證據之證明力，詳敘其得心證之理由，並
      無漏未審酌證據情事。
（三）綜上所述，受判決人甲○○仍對原判決認事用法，空言爭執，而原判決並無重
      要證據漏未審酌之情事，核與刑事訴訟法第四百二十一條之再審要件不合，聲
      請人甲○○之聲請再審，難認為有理由，應予駁回。
四、關於聲請人乙○○部分：
（一）乙○○所提：「告訴人即證人王進農於偵查中所提民事答辯狀、八十九年十二
      月十一日所提辯護狀及證人王本田於八十八年度嘉簡字第八八五號確認本票債
      權不存在事件之證言，確實可證明聲請人提領五千五百萬元借予第三人」等情
      。經查，原判決已於理由二之（二）、（三）、（四）中，詳敘採信告訴人王
      進農之指訴及採納或駁斥王本田供述之理由，至於告訴人王進農於前開書狀中
      所提及聲請人共同【挪用】系爭款項，出借予第三人，再協調向實際借款之第
      三人求償。提供不動產抵償等情，顯然仍是指訴聲請人【挪用】系爭款項，至
      其陳述事後如何向人追償，並不影響原判決所認定之侵占犯罪事實，原判決理
      由二之（五）也已說明上開房地並無抵押或信託契約可憑，且均為事後之抵償
      ，不能採為對聲明人有利之證據，王本田之上開證言也只是事後追償的情況，
      不影響原判決認定之侵占犯罪事實，是乙○○所提之上開證據，均不能影響判
      決事實。
（二）乙○○又稱：「原判決書第六頁倒數第六行至第三行記載之實際借款人所提供
      之房地，其原所有權人為「吳慶杉、黃木炎、偉銘建設、陳棟樑、蔡貴絲、張
      恆銘」等人，實則張恆名義係由「蔡貴絲過戶予張恆銘其人」，而蔡貴絲英及
      系實際借款人之親人（妻子），由此函查蔡貴絲之夫，或偉銘建設公司股東或
      加以傳訊上開所有權人，即可查明實際借款人及其真實姓名，而非無法查明之
      蕭麗欽其人，原判決漏未調查審酌等情。惟查，上開證據方法並非該證據已予
      提出，而被捨棄不予採用，判決又未敘明其捨棄理由的情形，既未經於偵、審
      中提出，始發現之證據，判決當時既無從審酌，自無重要證據漏未審酌情事，
      且上開事證均是事後使用系爭款項之情形，亦不能影響原確定判決之事實認定
      。
（三）乙○○再稱：「原審已向合作金庫南嘉義分行函查祭祀會八十四年二月至八十
      七年十一月之存提交易明細表，聲請人於八十四年三月二十日提五千五百萬元
      ，交易摘要為「CHWN」，係「無摺轉帳支出」，既是轉帳支出，則向該分行函
      查轉入何家銀行、帳號名戶，而得確定聲請人確將款項借予第三人而非具為不
      法所有侵占入己，原審漏未審酌」等情。經查，上開函查之證據方法並非偵審
      中已提出之證據，而原判決未審酌之證據，且是系爭款項事後流向問題，原判
      決理由三已詳予說明其法律上之理由，自不能影響原判決之事實認定。
（四）綜上所述，受判決人乙○○仍對原判決認事用法，空言爭執，而原判決並無重
      要證據漏未審酌之情事，核與刑事訴訟法第四百二十一條之再審要件不合，聲
      請人乙○○之聲請再審，難認為有理由，亦應駁回。
五、據上論斷，應依刑事訴訟法第四百三十四條第一項，裁定如主文。
中    華    民    國      九十二      年      十一      月    二十八    日
                                  臺灣高等法院臺南分院刑事第六庭
                                      審判長法官  蔡    崇    義
                                            法官  董    武    全
                                            法官  宋    明    中
右正本證明與原本無異。
不得再抗告。
                                      法院書記官  李    育    儒
中    華    民    國      九十二      年      十二      月      四      日


司法院資訊處製作；財團法人民間司法改革基金會備份。
